# 购买少数股东股权合并报表少数股东损益如何确定？

提问人：xbj548 时间：2019-08-19 13:13:42
背景：
2012 年 12 月底，甲公司以 7000 万元取得A 公司60%的股权，能够对A 公司实施控制，形成非同一控制下的企业合并。 2012 年 12 月底，甲公司在取得 A 公司 60% 股权时，A 公司可辨认净资产公允价值为 9000 万元，为简化计，假设 A 公司账面实收资本为 9000 万，不存在其他权益项目，不考虑提取盈余公积。
2013 年 12 月底，甲公司又以 2000 万现金作为对价，自 A 公司的少数股东取得 A 公司 15%的股权。本例中甲公司与 A 公司的少数股东在交易前不存在任何关联方关系（不考虑所得税等影响）
2013 年底，A 公司自购买日开始持续计算的净资产公允价值为 10000 万元，其中 2013 年按购买日公允价值持续计算实现的净利润为 1000 万。
两次交易不构成一揽子交易。
一、上例中购买少数股权是 2013 年 12 月底，会计处理如下：
1 、 2012 年底
甲公司个别报表，第一次购买长投：
借：长期股权投资 7000
贷：银行存款 7000
合并报表中，非同一控制下合并：
借：实收资本 9000
商誉 1600
贷：长期股权投资 7000
少数股东权益 3600
2 、 2013 年底，
甲公司个别报表，第二次购买长投：
借：长期股权投资 2000
贷：银行存款 2000
合并报表中，非同一控制下合并：
借：实收资本 9000
年末未分配利润 1000
商誉 1600
资本公积 500
贷：长期股权投资 9600 （7000+1000*0.6+2000）
少数股东权益 2500 （10000*25%）
借：投资收益 600
少数股东损益 400 （1000*0.4）
贷：期末未分配利润 1000
疑问如下：
一、上述分录中少数股东损益用净利润 1000 万元 40%=400 万元，为何不用 1000 万元 25%=250 万元
二、上例中如果购买少数股权是 2013 年 8 月， 2013 年 1-8净利润 800万元，9-12月净利润 200 万元，会计处理其它分录略， 2013 年底编制合并报表抵销损益时，确认的少数股东损益以下那一笔分录为准呢?
第一种： 借：投资收益 600
少数股东损益 400 （1000*0.4）
贷：期末未分配利润 1000
第二种： 借：投资收益 630 （8000.6+2000.75）
少数股东损益 370 （8000.4+2000.25）
贷：期末未分配利润 1000
请高手指点，万分感激！

回答人：chenyiwei
1 、少数股东损益应以子公司股权比例变动之日为界，分别按照变动前后的少数股权比例分段计算。
2 、应是你说的第二种。